臺灣臺北地方法院刑事判決　　　　　　　　　　　　九十二年度訴字第一二八三號
　　公　訴　人　臺灣臺北地方法院檢察署檢察官
　　被　　　告　乙○○
　　選任辯護人　舒正本律師
右列被告因違反槍砲彈藥刀械管制條例等案件，經檢察官提起公訴（九十二年度偵字
第五０三八號），本院判決如左：
    主  文
乙○○未經許可，持有可發射子彈具有殺傷力之改造金屬玩具手槍，處有期徒刑壹年
貳月，併科罰金新臺幣壹拾萬元，罰金如易服勞役，以新臺幣玖佰元即銀元佰元折
算壹日。扣案如附表一所示之物均沒收。又服用酒類，不能安全駕駛動力交通工具而
駕駛，處有期徒刑貳月。應執行有期徒刑壹年月，併科罰金新臺幣壹拾萬元，罰金
如易服勞役，以新臺幣玖佰元即銀元佰元折算壹日。緩刑肆年。扣案如附表一所示
之物均沒收。
乙○○被訴違反國家安全法及懲治走私條例部分均無罪。
乙○○被訴傷害部分公訴不受理。
    事  實
一、緣丁○○（已於民國九十二年一月十九日死亡）於九十一年十一月間某日持如附
    表一所示、具有殺傷力之改造金屬玩具手槍（下稱改造手槍）及子彈，至乙○○
    所開設位於台北縣板橋市○○街之炸雞店，嗣丁○○將該等槍彈置於乙○○店內
    而離去，乙○○明知如附表一所示之改造手槍及子彈具有殺傷力，且未經許可不
    得持有，竟未經許可而持有，並與其所有如附表二所示、不具殺傷力之手槍等物
    ，一同置放於其所有、車號ＤＩ－七五００號自小客車之後車廂內。
二、乙○○於九十一年十二月五日晚間七時許起至九時許止，與友人在台北縣三重市
    某餐廳內飲用「皇家禮砲廿一年蘇格蘭威土忌」酒類飲料共四瓶後，已達於反應
    較慢、感覺減低並影響駕駛而不能安全駕駛動力交通工具之狀態後，仍駕駛動力
    交通工具即車號ＤＩ－七五００號自用小客車在道路上行駛欲前往台北市○○區
    ○○街購買古董。同日晚間九時許，乙○○駕駛前開自小客車途經臺北市萬華區
    ○○○路轉入廣州街時，撞及李再圓在廣州街仁濟醫院前所擺設之手錶地攤（毀
    損部分未據告訴），嗣於同日晚間九時卅分許，乙○○購得古董欲返家時，在廣
    州街二四七號門前，見其大嫂戊○○經過，即自前開自小客車後車廂取出不具殺
    傷力如附表二編號八之玩具空氣手槍，以手槍槍柄毆打戊○○，致戊○○受有左
    前額已縫合傷約二點五公分、左顴瘀腫約二乘二公分、右臉多處挫傷等傷害（傷
    害部分業經撤回告訴，詳如後述），為警當場逮捕，經到場處理之台北市政府警
    察局萬華分局（以下稱萬華分局）員警古勝燈對乙○○測試其飲酒後吐氣所含酒
    精成份，發現其吐氣所含酒精成份已達每公升０‧六八毫克，並自前揭自小客車
    後車廂內查獲如附表一所示具有殺傷力之改造手槍三枝、制式子彈五顆（其中一
    顆經實際試射而不存在，僅餘彈殼，故於本件裁判時僅剩四顆），以及如附表二
    所示均不具殺傷力之手槍，查知上情。
三、案經臺北市政府警察局萬華分局移送臺灣臺北地方法院檢察署檢察官偵查起訴。
    理  由
壹、有罪部分－即被告被訴違反槍砲彈藥刀械管制條例及刑法第一百八十五條之三之
    服用酒類，不能安全駕駛動力交通工具而駕駛罪部分：
  一、證據之認定：
    (一)右揭事實一部份，業據被告乙○○於本院九十三年三月三日審理時坦承不諱（
    　本院當日審判筆錄參照），並有如附表一所示之改造手槍及子彈扣案可證，而
      扣案之如附表一所示之改造手槍及子彈經內政部警政署刑事警察局（下稱刑事
      局）鑑定，認均具有殺傷力，此有該局九十二年一月二十四日出具之刑鑑字第
      ０九一０三二七六六四號槍彈鑑定書一份在卷可證（見偵查卷第三五頁至第五
      九頁），是依(1)如附表一所示之改造手槍及子彈及(2)刑事局九十二年一月二十
      四日刑鑑字第０九一０三二七六六四號槍彈鑑定書一份等補強證據已足資擔保
      被告於本院審理中就右揭犯罪事實所為上開任意性自白具有相當程度之真實性
      ，而得使本院確信被告前述自白之犯罪事實確屬真實，從而依刑事訴訟法第一
      百五十六條第一項「被告之自白，非出於強暴、脅迫、利誘、詐欺、疲勞訊問
      、違法羈押或其他不正之方法，且與事實相符者，得為證據。」及第二項「被
      告或共犯之自白，不得作為有罪判決之唯一證據，仍應調查其他必要之證據，
      以察其是否與事實相符。」規定，本院自得依被告前述自白及各該補強證據認
      定被告確有為右揭未經許可，持有如附表一所示具殺傷力之改造手槍及子彈之
      犯行，本件事證明確，被告之犯行堪以認定。
  　(二)右揭事實二之部分，業據被告於本院九十三年三月三日審理時坦承不諱（見本
    　院當日審判筆錄），並有證人李再圓於警詢時證述屬實（見偵查卷第十二、十
      三頁），而被告於案發當日為警查獲時，經警測試其酒精濃度為０．六八毫克
      之事實，有酒精測試值列印紙一張附卷可證（見偵查卷第二二頁），按行為人
      飲酒後如其呼氣酒精濃度達於每公升０．五毫克時，即有反應較慢、感覺減低
      並影響駕駛中度之中毒症狀，此有行政院國軍退除役官兵輔導委員會台北榮民
      總醫院（以下稱台北榮民總醫院）八十八年八月五日（八八）北總內字第二六
      八六八號函一紙附本院卷可稽，且行為人飲酒後其呼氣中酒精濃度如已達於每
      公升０．五五毫克，其肇事率為一般未飲酒者之十倍，此亦有中央警察大學交
      通學系暨交通管理研究所教授蔡志中之研究報告一紙附本院卷可憑，故被告經
      警測試其呼氣酒精成份為０．六八毫克，依照台北榮民總醫院上開函文及前揭
      學者之研究，當已達到服用酒類後不能安全駕駛動力交通工具之狀態，是依(1)
      證人李再圓之證述、(2)酒精測試值列印紙及(3)台北榮民總醫院上開函文暨(4)前
      揭學者之研究報告等補強證據已足資擔保被告於本院審理中就右揭犯罪事實所
      為上開任意性自白具有相當程度之真實性，而得使本院確信被告前述自白之犯
      罪事實確屬真實，從而依前揭刑事訴訟法第一百五十六條第一項、第二項規定
      ，本院自得依被告前述自白及各該補強證據認定被告確有為右揭酒後駕車公共
      危險之犯行，此部分之事證明確，被告此部分之犯行亦堪以認定。
  二、論罪科刑之法律適用：
  　(一)按被告未經許可持有如附表一編號一至編號三所示改造手槍三支之行為，核係
    　犯槍砲彈藥刀械管制條例第十一條第四項之未經許可，持有具有殺傷力之改造
      手槍罪。又被告未經許可，持有如附表一編號四所示之子彈五顆之行為，則核
      係犯槍砲彈藥刀械管制條例第十二條第四項之未經許可，持有具有殺傷力之子
      彈罪。被告以一持有行為觸犯槍砲彈藥刀械管制條例第十一條第四項之未經許
      可，持有具有殺傷力之改造手槍罪及同條例第十二條第四項之未經許可，持有
      具有殺傷力之子彈罪，為想像競合犯，依刑法第五十五條前段之規定，應從法
      定刑較重之未經許可，持有具有殺傷力之改造手槍罪處斷。
  　(二)次按被告飲酒後經測試酒精濃度達０．六八毫克，已達不能安全駕駛動力交通
    　工具之程度，仍駕駛其自小客車在道路上行駛之行為，核其所為，係犯刑法第
      一百八十五條之三之服用酒類，不能安全駕駛動力交通工具而駕駛罪。
  　(三)被告所犯未經許可，持有具有殺傷力之改造手槍罪及刑法第一百五十八條之三
    　之服用酒類，不能安全駕駛動力交通工具而駕駛罪，犯意個別，罪名不同，應
      分論併罰之。
  　(四)爰審酌被告為雙極性情感異常，燥型患者，此有馬偕紀念醫院診斷證明書一紙
      附本院卷可稽，故精神狀態不穩定，致其智識程度略低於常人，而一時失慎，
      犯下本件犯行，及犯罪後尚能坦承犯行，態度良好等一切情狀，就其所犯上開
      二罪，各量處如主文所示之刑，並就所宣告罰金刑部分，諭知易服勞役之折算
      標準，並依刑法第五十一條第五款規定，就其所犯上開二罪所宣告之有期徒刑
      合併定其應執行之刑。
  　(五)末查，被告前固於八十年三月間因犯違反麻醉藥品管理條例案件，經台灣板橋
    　地方法院判處有期徒刑五年二月，判決確定後由檢察官指揮發監執行，依執行
      指揮書之記載本應於八十五年一月二十一日執行完畢，嗣於八十二年八月十六
      日縮短刑期假釋出監，假釋期間於八十五年一月一日屆滿，假釋期間屆滿，未
      經撤銷假釋，視為執行完畢，惟被告於該案執行完畢後，即未曾再犯罪，此有
      臺灣高等法院被告全國前案紀錄表一份在卷可稽，因一時短於思慮，致觸犯本
      案犯行，經此起訴審判後，當能知所警惕，信無再犯之虞，本院認為前開對其
      宣告之刑，以暫不執行為適當，爰宣告諭知緩刑四年，以啟自新。
  　(六)扣案如附表一所示之改造手槍及子彈，經鑑定均具有殺傷力，已如前述，屬違
    　禁物，依刑法第三十八條第一項第一款之規定，均應宣告沒收。扣案如附表二
      所示之物，經送刑事局鑑定結果，認均不具有殺傷力，有前開槍彈鑑定書一份
      附卷足憑，則該等物品既非違禁物，爰不為沒收之諭知，附此敘明。
貳、無罪部分－即被告被訴違反國安法及懲治走私條例部分：
  一、公訴意旨略以：被告乙○○明知人民入出境，應經許可，未經許可者，不得入
      出境，竟於九十一年九月中旬某日，由不詳姓名年籍，綽號「阿發」之成年男
      子協助，自新竹南寮漁港非法偷渡出境至大陸地區廈門。又明知槍械、子彈為
      管制進出口物品，竟受「阿發」所託，自大陸地區私運可發射金屬或子彈，具
      有殺傷力之改造玩具手槍三枝、口徑九ｍｍ之制式子彈（詳如附表一）等管制
      進出口物品，由新竹南寮漁港上岸而進入臺灣地區等語，因認被告涉犯國家安
      全法第六條第一項未經許可出入境罪嫌及懲治走私條例第十二條、第二條第一
      項私運管制進口物品罪嫌。
  二、按犯罪事實應依證據認定之，無證據不得認定其犯罪事實。又不能證明被告犯
      罪者，應諭知無罪之判決，刑事訴訟法第一百五十四條第二項、第三百零一條
      第一項分別定有明文。再按，事實之認定，應憑證據，如未能發現相當證據，
      或證據不足以證明，自不能以推測或擬制之方法，為裁判基礎；且認定不利於
      被告之事實須依積極證據，苟積極證據不足為不利於被告事實之認定時，即應
      為有利於被告之認定；另認定犯罪事實所憑之證據，雖不以直接證據為限，間
      接證據亦包括在內，然而無論直接證據或間接證據，其為訴訟上之證明，須於
      通常一般之人均不致有所懷疑，而得確信其為真實之程度者，始得據為有罪之
      認定，倘其證明尚未達到此一程度，而有合理之懷疑存在而無從使事實審法院
      得有罪之確信時，即應由法院為諭知被告無罪之判決（最高法院四十年台上字
      第八六號、三十年台上字第八一六號、七十六年台上字第四九八六號判例參照
      ）。
  三、本件偵查檢察官將被告向本院提起公訴時，認被告涉犯國家安全法第六條第一
      項未經許可出入境罪嫌及懲治走私條例第十二條、第二條第一項私運管制進口
      物品罪嫌，無非以被告於接受警詢及檢察官偵查中，已就前開事實為自白，並
      有扣案如附表一所示槍彈等物補強被告之自白為據。
  四、訊據被告固承認其持有如附表一所示之槍彈之事實，惟堅詞否認有何違反國家
      安全法及懲治走私條例之犯行，辯稱：我在警察局及檢察官偵查時所說的話都
      是酒醉後亂說的，那些槍彈並不是我走私的等語，而被告之選任辯護人其辯護
      意旨則略以：被告為躁鬱症患者，說話、行事經常誇大不實，故被告於警詢及
      檢察官偵查中所為之供述與事實不符，不得作為認定被告犯罪之證據等語。
  五、如前所述，本件偵查檢察官認被告涉有前開犯行，其所依憑之證據無非係被告
      於台北市政府警察局萬華分局桂林路派出所（以下稱桂林路派出所）九十一年
      十二月六日接受員警甲○○偵訊及於同日經員警移送台灣台北地方法院檢察署
      （以下稱台北地檢署）由該署內勤檢察訊問時所為之自白為據（偵查卷第七頁
      至九頁偵訊筆錄、第三十頁至第三一頁訊問筆錄參照，需附帶提及者，在整個
      偵查程序中，被告被偵查官員偵訊、訊問亦祇有此二次，此觀整個偵查卷證即
      明），而被告之選任辯護人於本院審理中則辯稱被告於偵查程序所為前開自白
      與事實並不相符，因此很顯而易見的，在本件訴訟上關於檢察官對被告所起訴
      之此部分犯罪事實，存在於檢察官與被告、選任辯護人間之爭點乃在於－究竟
      被告於偵查程序所為前開自白是否與事實相符之問題而已，而此爭點其中心議
      題所涉及者乃自白之證據能力及其證明力之古老、有趣之證據法上問題，茲分
      述於后：
    (一)被告前開自白有無證據能力：
      1.觀念之澄清：
        依刑事訴訟法第一百五十六條第一項：「被告之自白，非出於強暴、脅迫、
        利誘、詐欺、疲勞訊問、違法羈押或其他不正之方法，且與事實相符者，得
        為證據。」之規定，在訴訟上有證據能力而可作為證據之被告自白，乃需有
        (1)「任意性」及(2)「與事實相符」二個要件。其中任意性之要件，乃係指被
        告之自白不能有法文所規定之強暴等情形，至於此條項規定之「與事實相符
        」，乃指該自白在表面上與事實相符，而非問該自白在實質上是否與事實相
        符。蓋刑事訴訟法第一百五十六條第一項規定，乃係就自白之證據能力為規
        定，此條項在規定被告之自白在何種情況下得為證據；而同條第二項則係對
        自白之「證明力」（證據價值）做規定，同條第二項法文中雖亦有與第一項
        法文規定，在形式上完全相同之「與事實相符」文字，惟第二項之「與事實
        相符」，係指審判官在決定自白具有證據能力後，而欲將其採為證據之際，
        藉著調查其他必要之證據（補強證據），以察該自白在實質上是否與事實相
        符，此由最高法院四十六年台上字第八０九號判例所揭示「被告之自白為證
        據之一種，須非出於強暴、脅迫、利誘、詐欺或其他不正之方法，且與事實
        相符者，方得採為證據，故被告雖經自白，仍應調查其他必要之證據，以察
        其與事實是否相符，【苟無法證明其與事實相符，根本即失其證據之證明力
        】，不得採為判斷事實之根據。」，亦可支持本院之上開說理。易言之，在
        決定自白有無證據能力之階段，審判官第一個考量乃該自白有無任意性，接
        下來，如果該自白經調查後具有任意性，且在表面上與事實相符，也就是說
        除非從該自白之表面上觀之，該自白顯與事理有違會前後自相矛盾或從為供
        述時之情況觀之，顯有非真實之嫌外，審判者並不對該自白在實質上是否與
        事相符為調查，此際該自白即有證據能力，先予說明。
      2.被告前開自白有無任意性：
        (1)被告在桂林路派出所接受偵訊部分：
          按證人即桂林路派出所員警甲○○於本院九十二年十一月十八日審理時，
          經合法具結、且在檢察官及選任辯護人交互詰問之情形下證稱：是我幫被
          告製作警訊筆錄，當時被告的太太也陪同被告在場，在幫被告製作筆錄時
          ，我直覺判斷就是酒醉了，當時被告告訴我說車子是郝柏村送給他的，說
          他有幾個太太、幾支手機，講話都不是很正常的狀態，被告又說槍枝是從
          廈門來的，他在大陸有與吳桐潭見過面，槍是吳桐潭給他的，依照我當警
          察的經驗，哪有人會承認這種事情，所以我反覆問了很多次，但是被告的
          答案都是一樣的等語（見本院當日審判筆錄）；又經本院依職權向萬華分
          局調取被告警詢錄影帶，並於本院九十三年二月四日審理時當庭勘驗，勘
          驗結果發現警詢筆錄確係依照被告所供述之內容記載，而被告在接受警察
          詢問時，並無有警察對其施以任何強暴、脅迫等不法手段之情形，被告之
          供述均出於其自由意志下所為（見本院當日審判筆錄）。
        (2)被告在台北地檢署由內勤檢察官訊問部分：
    　　　本院於九十二年十一月十八日審理時勘驗被告於內勤檢察官偵訊時之偵訊
          錄音帶，勘驗結果發現被告與檢察官之對答順暢，並無酒醉，檢察官對被
          告之訊問亦甚懇切、平和（見本院當日審判筆錄）。
        (3)依照上述之說明，足認被告於警詢及偵訊時所為之供述，確實均出於其自
          由意志而為之事實，且被告亦表示並沒有印象當天在警局及檢察官偵訊時
          ，偵查官員有以任何不正方法取供之情形（見本院九十二年十月十六日準
          備程序筆錄），益證被告所為之自白符合「任意性」之要件甚明。
      3.被告前開自白在表面上與事實是否相符：
    　　本件被告於警詢及檢察官偵查中所為之自白，前後供述內容一致，並無相矛
        盾之情形，且有如附表一所示之槍彈扣案，於事理上亦無相違背之情，依照
        前開說明，被告之前開自白其表面上與事實相符。
      4.綜上所述，被告所為上開自白，顯出於任意為之，且於表面上與事實相符，
        符合刑事訴訟法第一百五十六條第一項之規定，其自白應具有證據能力。
    (二)被告前開自白之證明力：
      1.觀念之澄清：
        如前所述，被告之前開自白在本件訴訟上已經本院認定有證據能力，因此接
        下來本院在本件訴訟上所繼續需調查者乃被告之前開自白在實質上是否與事
        實相符，對此，最高法院七十四年台覆字第一０號判例所揭示「刑事訴訟法
        第一百五十六條第二項規定，被告雖經自白，仍應調查其他必要之證據，以
        察其是否與事實相符。立法目的乃欲以補強證據擔保自白之真實性；亦即以
        補強證據之存在，藉之限制自白在證據上之價值。而所謂補強證據，則指除
        該自白本身外，其他足資以證明自白之犯罪事實確具有相當程度真實性之證
        據而言。雖其所補強者，非以事實之全部為必要，但亦須因補強證據與自白
        之相互利用，而足使犯罪事實獲得確信者，始足當之。」之旨，乃可為此命
        題下了一個最好之註腳。
  　　2.被告於本院九十二年十月十六日行準備程序時辯稱：如附表一所示之槍彈係
        名為丁○○之男子放在其經營之炸雞店的，丁○○為四十九年次，其祖厝在
        台北縣瑞芳一帶，平日住在板橋等語。本院乃以法務部刑事資訊查詢作業系
        統進行查詢，台灣地區確實查有一名為丁○○之男子，為台北縣人，其
        地在台北縣板橋市，而台灣高等法院被告全國前案紀錄表上有關丁○○之地
        址則在台北縣瑞芳鎮，且經本院於九十二年十月十七日調查時向被告提示丁○○之口卡資料，確認該資料上所顯示之相片即為其所稱之丁○○本人無誤
        （見本院當日訊問筆錄），雖丁○○已於九十二年一月十九日死亡，有其戶
        之丁○○其人，顯然真有該人存在，並非所謂之幽靈抗辯。
      3.證人即從事販賣樂透彩券工作之丙○○於本院九十三年三月三日審理時，經
        合法具結、且在檢察官及辯護人交互詰問下證稱：九十一年十一月間某日，
        我到被告所開設位於板橋松柏街的炸雞店，有一位四十多歲的男子在店內裝
        槍，已經裝了兩、三支，而且我看到那名男子組裝好槍之後，還開槍打老鼠
        ，我伸手去摸槍，還被那名男子以三字經出言辱罵，我有問被告那些槍是不
        是該名男子的，被告稱是，我不知道那名男子的名字，但是我與那名男子見
        面的次數至少十次以上等語，嗣經檢察官於進行反詰問程序時，提出六張不
        同之犯罪嫌疑人之口卡片，詰問證人丙○○：「你看到那個四十多歲的人是
        否有在這六張照片內？請仔細看，也有可能不在這六張照片內？」，證人丙○○立即從該六張相片中挑選出丁○○之口卡片，並指認應為該名男子無誤
        （見本院當日審判筆錄），則由證人之證詞及指認，足以證明被告所辯上情
        應非虛妄，堪以採信。
  　　4.況被告供稱：我從新竹南寮漁港非法偷渡出境至大陸地區廈門，將如附表一
    　　所示之槍彈攜回，再由新竹南寮漁港進入台灣地區云云等情，並無積極證據
      　足以證明，雖公訴人以如附表一所示之槍彈資為佐證，惟該槍彈僅足以證明
        被告非法持有槍彈之行為，尚不足以證明槍彈來自大陸地區及被告非法出入
        境等情。綜上所述，被告於警詢及檢察官偵查中之自白與事實不相符合。
  　　5.是被告所為上開自白，經查其實質上與事實並不相符，且無其他補強證據用
    　　供補足其自白之證明力，故其自白尚不得採為認定被告有違反國家安全法及
      　懲治走私條例犯行之唯一證據。
  六、綜上所述，被告於警詢及檢察官偵訊時之自白既不得採為認定被告有違反國家
      安全法及懲治走私條例犯行之證據，而扣案如附表一所示之槍彈亦不足以證明
      被告有違反國家安全法及懲治走私條例之犯行，此外，復查無其他證據足以證
      明被告有何違反國家安全法及懲治走私條例之犯行，此部分既不能證明被告犯
      罪，揆諸前開說明，自應為被告此部分無罪之諭知。
、公訴不受理部分－即被告被訴傷害部分：
  一、公訴意旨略以：被告乙○○於九十一年十二月五日晚間九時卅分許，在台北市
      萬華區○○街二四七號門前，見其大嫂戊○○經過，即自其自小客車後車廂取
      出不具殺傷力之玩具空氣手槍，以手槍槍柄毆打戊○○，致戊○○受有左前額
      已縫合傷約二點五公分、左顴瘀腫約二乘二公分、右臉多處挫傷等傷害等語，
      因認被告涉犯刑法第二百七十七條第一項之普通傷害罪嫌。
  二、按告訴乃論之罪，告訴人於第一審辯論終結前得撤回其告訴，又告訴經撤回者
      ，應諭知不受理之判決，刑事訴訟法第二百三十八條第一項、第三百零三條第
      三款分別定有明文。
  三、查本件告訴人戊○○告訴被告乙○○傷害案件，起訴書認被告此部分行為係觸
      犯刑法第二百七十七條第一項之傷害罪，依同法第二百八十七條前段之規定，
      須告訴乃論。查告訴人戊○○與被告於本院九十二年十一月十八日審理時當庭
      和解，告訴人戊○○並表示撤回本件傷害告訴（見本院當日訊問筆錄），依照
      首開說明，應對被告乙○○被訴傷害部分犯行，不經言詞辯論，逕為諭知不受
      理之判決。
據上論斷，應依刑事訴訟法第二百九十九條第一項前段、第三百零一條第一項、第三
百零三條第三款、第三百零七條，槍砲彈藥刀械管制條例第十一條第四項、第十二條
第四項，刑法第十一條前段、第五十五條、第四十二條第二項、第五十一條第五款、
第七十四條第二款、第三十八條第一項第一款，罰金罰鍰提高標準條例第二條，現行
法規所定貨幣單位折算新台幣條例第二條，判決如主文。
本案關於被告被訴違反槍砲彈藥刀械管制條例、國家安全法、懲治走私條例及刑法第
一百五十八條之三部分經檢察官陳焜昇到庭執行職務。
中　　　華　　　民　　　國　　九十三　　年　　　四　　　月　　廿二  　　日
                                      臺灣臺北地方法院刑事第九庭
                                          審判長法  官  葉建廷
                                                法  官  官信成
                                                法  官  林怡秀
右正本證明與原本無異。
如不服本判決，應於判決送達後十日內，向本院提出上訴狀。
                                                書記官  林義盛
中　　　華　　　民　　　國　　九十三　　年　　　四　　　月　　廿二  　　日
附錄本案論罪科刑法條全文：
槍砲彈藥刀械管制條例第十一條：
未經許可，製造、販賣或運輸第四條第一項第一款所稱其他可發射金屬或子彈具有殺
傷力之各式槍砲者，處五年以上有期徒刑，併科新臺幣一千萬元以下罰金。
未經許可，轉讓、出租或出借前項所列槍砲者，處三年以上十年以下有期徒刑，併科
新臺幣七百萬元以下罰金。
意圖供自己或他人犯罪之用，而犯前二項之罪者，處無期徒刑或七年以上有期徒刑，
併科新臺幣一千萬元以下罰金。
未經許可，持有、寄藏或意圖販賣而陳列第一項所列槍砲者，處一年以上七年以下有
期徒刑，併科新臺幣七百萬元以下罰金。
第一項至第三項之未遂犯罰之。
槍砲彈藥刀械管制條例第十二條：
未經許可，製造、販賣或運輸子彈者，處一年以上七年以下有期徒刑，併科新台幣五
百萬元以下罰金。
未經許可，轉讓、出租或出借子彈者，處六月以上五年以下有期徒刑，併科新台幣三
百萬元以下罰金。
意圖供自己或他人犯罪之用，而犯前二項之罪者，處三年以上十年以下有期徒刑，併
科新台幣七百萬元以下罰金。
未經許可，持有、寄藏或意圖販賣而陳列子彈者，處五年以下有期徒刑，併科新台幣
三百萬元以下罰金。
第一項至第三項之未遂犯罰之。
中華民國刑法第一百八十五條之三：
服用毒品、麻醉藥品、酒類或其他相類之物，不能安全駕駛動力交通工具而駕駛者，
處一年以下有期徒刑、拘役或三萬元以下罰金。
附表一：
┌──┬─────────────┬────┬────────────┐
│編號│物      品      名      稱│數    量│扣 押 物 品 清 單 編 號 │
├──┼─────────────┼────┼────────────┤
│ 一 │仿ＢＥＲＥＴＴＡ改造金屬玩│壹支（含│台灣台北地方法院檢察署九│
│    │具手槍（槍枝管制編號一一０│彈匣乙個│十二年青保管字第０六一號│
│    │0000000，含彈匣乙個│）      │編號１                  │
│    │）                        │        │                        │
├──┼─────────────┼────┼────────────┤
│ 二 │仿ＢＥＲＥＴＴＡ改造金屬玩│壹支（含│同右編號２              │
│    │具手槍（槍枝管制編號一一０│彈匣乙個│                        │
│    │0000000，含彈匣乙個│）      │                        │
│    │）                        │        │                        │
├──┼─────────────┼────┼────────────┤
│ 三 │仿ＢＥＲＥＴＴＡ改造金屬玩│壹支（含│同右編號３              │
│    │具手槍（槍枝管制編號一一０│彈匣乙個│                        │
│    │0000000，含彈匣乙個│）      │                        │
│    │）                        │        │                        │
├──┼─────────────┼────┼────────────┤
│ 四 │口徑９ｍｍ制式子彈        │肆顆（原│同右編號４              │
│    │                          │本扣案伍│                        │
│    │                          │顆，其中│                        │
│    │                          │壹顆經實│                        │
│    │                          │際試射而│                        │
│　　│　　　　　　              │不存在，│                        │
│    │                          │僅餘彈殼│                        │
│    │                          │）      │                        │
└──┴─────────────┴────┴────────────┘
附表二：
┌──┬─────────────┬────┬────────────┐
│編號│物      品      名      稱│數    量│扣 押 物 品 清 單 編 號 │
├──┼─────────────┼────┼────────────┤
│ 一 │漆彈長槍（槍枝管制編號一一│壹支    │台灣台北地方法院檢察署九│
│    │00000000，含狙擊鏡│        │十二年度青保管字第０六一│
│    │乙組、彈匣乙個）          │        │號編號５                │
├──┼─────────────┼────┼────────────┤
│ 二 │狙擊長槍（槍枝管制編號一一│壹支    │同右編號６              │
│    │00000000，含狙擊鏡│        │                        │
│    │乙組）                    │        │                        │
├──┼─────────────┼────┼────────────┤
│ 三 │獵槍（槍枝管制編號一一０二│壹支    │同右編號７              │
│    │０二一三０二，含ＢＢ彈陸顆│        │                        │
│    │、狙擊鏡乙組及瞄準器乙組）│        │                        │
├──┼─────────────┼────┼────────────┤
│ 四 │獵槍（槍枝管制編號一一０二│壹支    │同右編號８              │
│    │０二一三０三）            │        │                        │
├──┼─────────────┼────┼────────────┤
│ 五 │漆彈手槍（槍枝管制編號一一│壹支    │同右編號９              │
│    │00000000）        │        │                        │
├──┼─────────────┼────┼────────────┤
│ 六 │漆彈手槍（槍枝管制編號一一│壹支    │同右編號１０              │
│    │00000000）        │        │                        │
├──┼─────────────┼────┼────────────┤
│ 七 │漆彈手槍（槍枝管制編號一一│壹支    │同右編號              │
│    │00000000）        │        │                        │
├──┼─────────────┼────┼────────────┤
│ 八 │玩具手槍（槍枝管制編號一一│壹支    │同右編號              │
│    │00000000，含彈匣乙│        │                        │
│    │個）                      │        │                        │
└──┴─────────────┴────┴────────────┘
